【裁判字號】    92,易,467
【裁判日期】    920526
【裁判案由】    賭博
【裁判全文】
臺灣彰化地方法院刑事判決                          九十二年度易字第四六七號
    公  訴  人  臺灣彰化地方法院檢察署檢察官
    被      告  壬○○
                丁○○
                丑○○
                戊○○
                子○○
                庚○○
                乙○○
                辛○○
                己○○
右被告等因賭博案件，經檢察官聲請簡易判決處刑（九十二年度偵字第一九一０號）
，本院員林簡易庭認不宜以簡易判決處刑，簽移由普通庭依通常程序審理（九十二年
度員簡字第一０一號），本院判決如左：
        主  文
壬○○共同意圖營利聚眾賭博，處有期徒刑陸月，如易科罰金，以佰元折算壹日。
扣案如附表壹、貳所示之物均沒收之。
丁○○在公眾得出入之場所賭博財物，處罰金貳仟元，如易服勞役，以佰元折算壹
日。扣案如附表壹所示之物及現金新臺幣貳仟佰元均沒收之。
丑○○在公眾得出入之場所賭博財物，處罰金仟元，如易服勞役，以佰元折算壹
日。扣案如附表壹所示之物及現金新臺幣玖萬元均沒收之。
戊○○在公眾得出入之場所賭博財物，處罰金貳仟元，如易服勞役，以佰元折算壹
日。扣案如附表壹所示之物均沒收之。
子○○在公眾得出入之場所賭博財物，處罰金仟元，如易服勞役，以佰元折算壹
日。扣案如附表壹所示之物及現金新臺幣陸萬零捌佰元均沒收之。
庚○○在公眾得出入之場所賭博財物，處罰金仟元，如易服勞役，以佰元折算壹
日。扣案如附表壹所示之物及現金新臺幣玖萬捌仟壹佰元均沒收之。
乙○○在公眾得出入之場所賭博財物，處罰金仟元，如易服勞役，以佰元折算壹
日。扣案如附表壹所示之物及現金新臺幣拾肆萬陸仟貳佰元均沒收之。
辛○○在公眾得出入之場所賭博財物，處罰金貳仟元，如易服勞役，以佰元折算壹
日。扣案如附表壹所示之物及現金新臺幣壹仟元均沒收之。
己○○在公眾得出入之場所賭博財物，處罰金貳仟元，如易服勞役，以佰元折算壹
日。扣案如附表壹所示之物及現金新臺幣柒佰元均沒收之。
        事  實
一、壬○○與另二名真實姓名、年籍不詳之成年男子間，共同基於意圖營利之犯意聯
    絡，於民國九十二年二月二十一日下午八時三十分許，在不知情之甲○○所有位
    於彰化縣永靖鄉○○村○○段第三六０號檳榔園（四周並未設有圍籬）之公眾得
    出入之場所，搭設臨時帆布帳棚，由前開姓名不詳之成年男子其中一人，在彰化
    縣永靖鄉不詳姓名之ＫＴＶ前，駕駛車輛將所招攬之賭客載往上開處所，由上開
    姓名不詳之成年男子另一人在前揭臨時帳棚外附近把風，並由壬○○在帳棚內提
    供所有如附表壹編號一至三所示之四顆、下注圖一張及壓克力押注牌六枚為
    賭具，由賭客輪流做莊，其他賭客則押注點數於下注圖上之號碼，再由莊家旋轉
    開出號碼，若所顯示之號碼與賭客所押注之號碼相同，賭客即可自莊家處贏
    得二倍或四倍之金額（如下注二個號碼而押中其一，可得二倍之賭金；如僅下注
    一個號碼即押中則可得四倍之賭金），倘未押中，則賭客所押注之賭金則歸莊家
    所有，以上開方式聚眾在上開檳榔園內賭博財物，並由壬○○向做莊及押中之賭
    客各抽取所贏賭金百分之二之抽頭金以圖利【壬○○當日共計抽得新臺幣（下同
    ）三千二百元，均已於事後花用殆盡】。迄九十二年二月二十一日下午十一時二
    十分許，適有丁○○、丙○○、癸○○（丙○○、癸○○二人另行審結）、丑○○、戊○○、子○○、庚○○、乙○○、辛○○、己○○等人在前開檳榔園內以
    上開方式賭博財物之際，為警在前揭處所查獲上開賭客（壬○○與負責把風之另
    一名姓名不詳之成年男子則乘隙逃逸），並當場起獲壬○○所有如附表壹編號一
    至三所示之賭具、壬○○所有如附表貳編號一至七所示供聚眾賭博圖利所用之物
    品及自賭客丁○○、丙○○、癸○○、丑○○、子○○、庚○○、乙○○、辛○○、己○○等人身上分別起出其個人所有、預備供賭博所用之現款（其中丁○○
    有二千三百元、丙○○有七千九百元、癸○○有一萬六千六百元、丑○○有九萬
    元、子○○有六萬零八百元、庚○○有九萬八千一百元、乙○○有十四萬六千二
    百元、辛○○有一千元、己○○有七百元）。壬○○嗣於九十二年二月二十二日
    凌晨三時二十分許，於有偵查犯罪職權之機關或個人發覺其犯罪前，自動前往警
    局坦承上開犯行而自首，且主動接受裁判。
二、案經彰化縣警察局移送臺灣彰化地方法院檢察署檢察官偵查後聲請簡易判決處刑
    ，經本院改依通常程序審判。
        理  由
一、訊據被告壬○○、丁○○、戊○○、己○○四人對於右揭事實坦承不諱；質之被
    告丑○○、子○○、乙○○、辛○○四人固坦認有於右揭時、地賭博之情事，惟
    均辯稱：扣案渠等所有之現金，並非預備供賭博所用之款項云云；訊之被告庚○○則矢口否認有何賭博犯行，辯稱：其當日尚未賭博即為警查獲，又扣案其所有
    之現款係要用來繳保險費等用途之款項，並非預備供賭博所用之現金云云。惟查
    ：被告庚○○為警查獲前，確有在上開檳榔園處以前揭方式賭博財物，且已輸款
    四、五萬元等情，已據被告庚○○於警、偵訊時供述明確；又衡以被告丑○○、
    子○○、乙○○、辛○○及庚○○等人係專程搭乘與被告壬○○共犯之不詳姓名
    之成年男子所駕駛之車輛前往上開檳榔園，渠等前至上開處所之目的係為賭玩財
    物，所攜帶之身上所有現款顯均係作為預備供賭博所用之財物，倘渠等身上之現
    款，係欲作為預備供賭博所用以外之其他用途，應無攜往上開賭博處所之理，是
    被告丑○○、子○○、乙○○、辛○○、庚○○五人前開所辯，均屬事後卸責之
    詞，無可採信。此外，復有證人即檳榔園之地主甲○○、查獲員警陳坤男二人分
    別於警訊及本院審理時之證述、現場草圖一件、現場照片二十三幀在卷可稽，並
    有被告壬○○所有如附表壹編號一至三所示之賭具、附表貳所示供聚眾賭博圖利
    所用之物品扣案可佐，本件事證明確，被告壬○○、丁○○、戊○○、己○○、
    丑○○、子○○、乙○○、辛○○、庚○○九人前開犯行均堪認定。
二、核被告壬○○所為，係犯刑法第二百六十八條後段之圖利聚眾賭博罪。被告丁○○、戊○○、己○○、丑○○、子○○、乙○○、辛○○、庚○○八人所為，則
    均係犯刑法第二百六十六條第一項前段之普通賭博罪。又被告壬○○與另二名真
    實姓名不詳之成年男子間，有犯意聯絡與行為分擔，應論以共同正犯。再被告壬○○於警方趕赴現場查獲時雖行逃逸，惟因查獲賭客均僅供稱聚眾賭博圖利者係
    綽號「大佛」之人，警方據上開綽號尚無法查悉上開犯人係被告壬○○，被告壬○○係於有偵查犯罪職權之機關或個人發覺其犯罪前，自動於九十二年二月二十
    二日凌晨三時二十分許前往警局自首，且主動接受裁判一節，業據證人即查獲員
    警陳坤男於本院審理時證述屬實，應依自首之規定，減輕其刑。爰審酌被告壬○○、丁○○、戊○○、己○○、丑○○、子○○、乙○○、辛○○、庚○○之素
    行、犯罪之動機、目的均係為圖一己之私利、被告壬○○聚眾賭博以圖利之方式
    、被告丁○○、戊○○、己○○、丑○○、子○○、乙○○、辛○○、庚○○賭
    博財物之犯罪手段、對社會善良風俗所生之危害及渠等犯罪後之態度等一切情狀
    ，分別量處如主文第一項至第九項所示之刑，並就被告壬○○部分，諭知易科罰
    金之折算標準；就被告丁○○、戊○○、己○○、丑○○、子○○、乙○○、辛○○、庚○○部分各諭知易服勞役之折算標準，以示懲儆。
三、扣案如附表壹編號一至三及附表貳編號一至七所示之物品，均為被告壬○○所有
    、供聚眾賭博圖利所用之物品，爰依刑法第三十八條第一項第二款規定於主文第
    一項併予宣告沒收之。又扣案如附表壹編號一至三所示之物，亦屬被告丁○○、
    戊○○、己○○、丑○○、子○○、乙○○、辛○○、庚○○八人當場賭博之器
    具，爰依刑法第二百六十六條第二項規定，於主文第二項至第九項均併予宣告沒
    收之。再被告丁○○、丑○○、子○○、庚○○、乙○○、辛○○、己○○七人
    為警在渠等身上所分別起獲之現款二千三百元、九萬元、六萬零八百元、九萬八
    千一百元、十四萬六千二百元、一千元、七百元，係各屬被告丁○○、丑○○、
    子○○、庚○○、乙○○、辛○○、己○○七人所有、預備供賭博所用之物，已
    詳述如前，爰依刑法第三十八條第一項第二款規定，於主文第一項至第九項分別
    宣告沒收之。
據上論斷，應依刑事訴訟法第四百五十二條、第二百九十九條第一項前段，刑法第二
十八條、第二百六十八條後段、第二百六十六條第一項前段、第二項、第六十二條前
段、第四十一條第一項前段、第四十二條第二項、第三十八條第一項第二款，罰金罰
鍰提高標準條例第一條前段、第二條，判決如主文。
本案經檢察官吳怡盈到庭執行職務
中      華      民      國    九十二    年      五      月    二十六    日
                                      臺灣彰化地方法院刑事第三庭
                                        法      官  李  雅  俐
右正本證明與原本無異。
如不服本判決，應於判決送達後十日內，向本院提出上訴狀（須附繕本）。
                                        法院書記官  陳  秀  娟
中      華      民      國    九十二    年  六      月      二      日
附錄論罪科刑法條：
刑法第二百六十六條：
在公共場所或公眾得出入之場所賭博財物者，處一千元以下罰金。但以供人暫時娛樂
之物為賭者，不在此限。
當場賭博之器具與在賭檯或兌換籌碼處之財物，不問屬於犯人與否，沒收之。
刑法第二百六十八條：
意圖營利，供給賭博場所或聚眾賭博者，處三年以下有期徒刑，得併科三千元以下罰
金。
附表壹：
一、四顆。
二、下注圖一張。
三、壓克力押注牌六枚。
附表貳：
一、耙子一支。
二、算票臘一盒。
三、橡皮筋一包。
四、搭建帳棚之黑色帆布一捆。
五、照明設備一組。
六、強力磁鐵一個。
七、塑膠椅二十六只。


司法院資訊處製作；財團法人民間司法改革基金會備份。
